臺灣桃園地方法院刑事判決　　　　　　96年度交簡上字第29號
上　訴　人
即　被　告　甲○○
上列被告因公共危險案件，經本院以95年度壢交簡字第2364號，
中華民國95年12月25日第一審判決（檢察官聲請簡易處刑案號：
95年度偵字第24765 號）後，被告提起上訴，本院管轄之第二審
地方法院合議庭判決如下︰
    主  文
上訴駁回。
    事  實
一、甲○○於民國95年10月27日晚間7 時許，在某不詳處所，飲
    用含有酒精成分之藥酒1 碗後，明知已因飲用酒類而達不能
    安全駕駛動力交通工具之程度，仍執意於飲酒後騎乘車牌號
    碼IUZ —821 號機車行駛於道路上，嗣於同日晚間8 時56分
    許，行經桃園縣平鎮市○○路上為警察覺有異而攔查，經施
    以酒精濃度測試，測得其呼氣酒精濃度達每公升1.31毫克，
    始悉上情。
二、案經桃園縣政府警察局平鎮分局報告臺灣桃園地方法院檢察
    署檢察官偵查後聲請簡易判決處刑。
    理  由
一、上訴人即被告甲○○經合法傳喚未到庭，惟據其上訴狀所載
    上訴意旨略以：伊有一貨櫃屋置於伊住家附近約20公尺，常
    有流浪漢及原住民在該貨櫃屋內喝酒鬧事，伊便打電話報警
    ，而因伊之前胸腔受傷，故每日晚飯後均會飲用藥酒，伊當
    日飲酒後，便坐在貨櫃屋前之機車上等待員警前來處理，員
    警一到達，便詢問伊是否飲酒，伊回答曾飲藥酒，員警便聯
    絡他人取來酒精測試器對伊實施酒測，測量結果伊酒精濃度
    超標準，員警便將伊帶回警局云云。
二、經查：
（一）被告確有95年10月27日晚間7 時許，在某不詳處所，飲用
      含有酒精成分之藥酒1 碗一節，業據被告坦承不諱（見95
      年度偵字第24765 號偵查卷第3 至4 頁、96年1 月12日收
      文上訴狀）。又被告為警查獲後，經施以呼氣測試，其酒
      精濃度為每公升1.31毫克一情，有酒精濃度測試紙1 紙在
      卷可稽。再被告確於95年10月27日晚間，飲酒後騎乘車牌
      號碼IUZ —821 號機車行駛於道路上，後於同日晚間8 時
      56分許，在經桃園縣平鎮市○○路為警攔查，經施以酒精
      濃度測試，測得其呼氣酒精濃度達每公升1.31毫克一情，
      業據證人即查獲本案之員警蔡琦南於本院審理中證稱：95
      年10月27日伊任職於桃園縣政府警察局平鎮分局北勢派出
      所，當日晚間8 時至10時許伊執行巡邏勤務，經過桃園縣
      平鎮市○○路北興國小時，伊發現被告騎乘機車未配戴安
      全帽且車身搖擺，伊便尾隨被告約50公尺，後在興埔路上
      夢鄉○○○○○路攔查被告，攔停被告後，伊聞到被告身
      上有濃厚酒味，伊便呼叫交通隊送來酒精測試器，伊對被
      告施測後，被告之酒精濃度超過標準值，伊便將被告帶回
      派出所。另於案發前一天，被告與鄰居爭吵，雙方互控傷
      害，伊曾到場處理而查獲被告，因伊連續2 日查獲被告，
      被告恐將2 日發生之事混淆。查獲被告酒後駕車當日，伊
      並非因接獲值班員警通報而到場處理等語明確（見本院96
      年4 月19日審理筆錄）。證人蔡琦南僅為查獲被告之公務
      員，與被告並無任何仇恨怨隙存在，自無甘冒觸犯偽證之
      罪責，而設詞誣陷被告入罪之必要。且衡諸常情，苟員警
      當日係如被告所述僅係前往該處處理喧鬧情事，而被告當
      時僅係靜坐在機車上而無駕駛行為，外觀上被告既無任何
      違法情事，員警實不致莫名置其所欲處理之喧鬧事件不顧
      ，無端針對被告，且於未攜帶酒精測試器之情況下，猶大
      費周章聯絡他人取來酒測器，轉向被告實施酒測，被告前
      開所辯情節，顯與情理有違，要難採信。被告確有於酒後
      駕車行為一節，足以認定。
（二）依交通部運輸研究所79年8 月對駕駛人行為之研究（酒醉
      駕車對駕駛行為之分析研究）指出，吐氣每公升酒精含量
      0.25毫克等於血液中酒精濃度0.05 %（亦即每100 毫升血
      液中含50毫克酒精），血液中酒精濃度到達0.03 %至0.05
      % 時，對駕駛能力之影響為：多數駕駛人心境逐漸變幻不
      定、視覺與反應靈敏性減弱、對速度及距離的判斷力差；
      對心理行為之影響為：觀察力逐漸欠缺、心情漸趨輕鬆、
      自信心增加、多話、精神狀態處於陶醉感，血液中酒精濃
      度到達0.05% 至0.08% 時，對駕駛能力之影響為：反應遲
      鈍、駕駛能力受損、遲而不決或決而不行；對心理行為之
      影響為：情緒鬆散、感情與行為趨向誇張、肌肉不協調、
      精神處於興奮狀態，血液中酒精濃度到達0.08% 至0.15%
      時，對駕駛能力之影響為：判斷力嚴重受到影響、體能與
      精神協調受損、駕駛之體能困難增加；對心理行為之影響
      為：產生情緒異常現象、步伐不平穩、言語不清、反應惡
      劣、記憶及判斷力受損、精神處於錯亂狀態，血液中酒精
      濃度超過0.15% ，對駕駛能力之影響為：視線搖晃、駕駛
      已進入恍惚狀態、判斷及理解遭到扭曲、駕駛不穩定；對
      心理行為之影響為：意識不明、嘔吐、站、走及講話困難
      、責任感喪失、精神處於麻痺狀態，血液中酒精濃度超過
      0.5%，對駕駛能力之影響為：無法開車；對心理行為之影
      響為：爛醉如泥、失去知覺可能致死、精神處於昏睡狀態
      ，本件被告之酒精測定值已達呼氣每公升1.31毫克，換算
      血液中酒精濃度值為0.262%，揆諸前開研究報告，其駕駛
      能力所受之影響為：視線搖晃、駕駛已進入恍惚狀態、判
      斷及理解遭到扭曲、駕駛不穩定；其心理行為所受之影響
      為：意識不明、嘔吐、站、走及講話困難、責任感喪失、
      精神處於麻痺狀態。再佐以被告於查獲、測試或詢問過程
      中，有多話、意識模糊等情事，有違反刑法第185 條之3
      查獲後測試觀察職務報告1 份在卷可佐，及觀諸卷附之桃
      園縣政府警察局汽車駕駛人酒後生理協調平衡檢測紀錄卡
      記載，要求被告為：(1)雙腳併攏，兩手貼緊大腿，將一腳
      向前抬高離地15公分並停止不動30秒、(2)閉雙眼，30秒內
      朗誦阿拉伯數目由1001、1002至1030、(3)用筆在2 個同心
      圓之間的0.5 公分環狀帶內，畫另一個圓等檢測，被告檢
      測結果均為不合格，益見被告於平衡能力方面已受酒精影
      響。綜上，足證被告為警查獲當時情況，已因酒精而使其
      正常駕駛能力受影響，已達不能安全駕駛之程度。
（三）本件事證明確，被告犯行堪以認定，應予依法論科。
三、核被告甲○○所為，係犯刑法第185 條之3 之服用酒類不能
    安全駕駛動力交通工具而駕駛罪。原審認被告犯行明確，並
    審酌被告吐氣所含之酒精成分高達每公升1.31毫克，已沈陷
    泥醉之狀態，竟仍無視其他用路人之安全，猶膽於騎駛機車
    上路，對道安之危害非輕及其犯後態度等情狀，引用刑事訴
    訟法第449 條第1 項、第454 條第2 項，刑法第185 條之3
    、第41條第1 項前段，刑法施行法第1 條之1 第1 項、第2
    項但書，量處拘役50日，並諭知易科罰金以新臺幣2,000 元
    折算1 日之折算標準，經核認事用法，並無違誤，量刑亦屬
    妥當，應予維持。上訴人即被告猶以其未駕車云云為辯，提
    起本件上訴，並無理由。
四、被告經合法傳喚，無正當理由不到庭，依刑事訴訟法第371
    條之規定，不待其陳述，逕為一造辯論判決。
據上論斷，應依刑事訴訟法第455 條之1 第3 項、第368 條、第
371 條，判決如主文。
本案經檢察官施宣旭到庭執行職務。
中　　華　　民　　國　　96　　年　　4 　　月　　30　　日
                  刑事第九庭  審判長法  官  何信慶
                                    法  官  胡芷瑜
                                    法  官  何燕蓉
以上正本證明與原本無異。
不得上訴。
       　　　　　　　　　　　　　　 書記官　許弘樺
中　　華　　民　　國　　96　　年　　4 　　月　　30　　日
